# 请教陈版主新准则下可供出售金融资产公允价值如何确定问题

提问人：辉哥 2017 时间：2019-10-28 06:30:14
您好陈版主，如题，新金融工具准则下，原三无投资按照成本法核算的可供出售金融资产，公允价值应如何确定？

回答人：chenyiwei
金融工具的公允价值计量应遵循《企业会计准则第 39 号——公允价值计量》。
但该准则本身并未提供具体的计量方法，还需要进一步根据该金融资产的类型，查阅相关监管机构、行业自律组织等发布的估值指引，并注意合理利用专家工作。
现有的估值指引主要包括：
中国证券投资基金业协会关于发布《证券投资基金参与国债预发行交易会计核算和估值业务指引 [试行]》的通知 中基协发 [2013]24号 20131205
中国证券投资基金业协会关于发布《黄金交易型开放式证券投资基金及联接基金会计核算和估值业务指引[试行]》的通知 中基协发[2013]17号 20130712
中国证券投资基金业协会关于发布《证券投资基金参与同业存单会计核算和估值业务指引 [试行]》的通知 中基协发 [2015]12号 20150828
中国证券投资基金业协会关于发布《证券投资基金港股通投资资金清算和会计核算估值业务指引 [试行]》的通知 20151111
中国证券投资基金业协会关于发布《证券投资基金投资流通受限股票估值指引 [试行]》的通知 中基协发 [2017]6 号 20170904私募投资基金非上市股权投资估值指引（试行） 20180101中国证券投资基金业协会关于发布《私募投资基金非上市股权投资估值指引（试行）》的通知 20180701
中国证券业协会关于发布《证券公司金融工具估值指引》等三项指引的通知 中证协发 [2018]216号 20180907
中国证券投资基金业协会关于发布《证券投资基金参与转融通证券出借业务会计核算和估值业务指引 [试行]》的通知 中基协发 [2019]5号 20190621
中国证券投资基金业协会关于发布《证券投资基金投资信用衍生品估值指引（试行）》的通知 中基协发[2019]1 号 20190118